臺灣臺南地方法院刑事判決
110年度交訴字第201號
公  訴  人  臺灣臺南地方檢察署檢察官
被      告  孫靖  



上列被告因過失致死案件，經檢察官提起公訴（110年度調偵字
第2238號），被告於準備程序中就被訴事實為有罪之陳述，經本
院合議庭裁定由受命法官改依簡式程序審理，判決如下：
    主  文
孫靖犯過失致人於死罪，處有期徒刑伍月，如易科罰金，以新台
幣壹仟元折算壹日；緩刑貳年。
    犯罪事實及理由
一、證據能力
  ㈠供述證據部分：
　　按簡式審判程序之證據調查，不受第159條第1項之限制，刑
    事訴訟法第273條之2定有明文，是於行簡式審判程序之案件
    ，被告以外之人於審判外之陳述，除有其他不得作為證據之
    法定事由外，應認具有證據能力。本判決所援引被告以外之
    人於審判外之陳述，因本案採行簡式審判程序，復無其他不
    得作為證據之法定事由，依上說明，應認均具有證據能力。
  ㈡非供述證據部分：
    至於卷內所存經本院引用為證據之非供述證據部分，與本案
    待證事實間均具有關連性，且無證據證明係公務員違背法定
    程序所取得，是依刑事訴訟法第158條之4之反面解釋，自有
    證據能力。
二、本案犯罪事實、證據及應適用之法條，除以下部分應予更正
    、補充外，其餘均引用附件檢察官起訴書之記載：
  ㈠犯罪事實部分：
　　①犯罪事實欄一第2行「沿臺南市永康區復國一路由西向東行
      駛」應更正為「沿臺南市永康區復華三街由西向東行駛」
      。
　　②犯罪事實欄一第3行「至該路300號前」應更正為「至復國
      一路300號前」(門牌地址為復國一路，而非復華三街)。 
　㈡證據部分：補充①被告於本院準備及簡式審判程序中之自白、
      ②本院刑事庭調解案件進行單與調解筆錄、③本院與告訴人
      羅玉花，有關被告已經依照約定賠償之電話紀錄。
三、被告於肇事後，於有偵查權限之員警知悉其為犯罪嫌疑人前
    ，向處理道路交通事故之員警坦承肇事，有臺南市政府警察
    局永康分局交通分隊道路交通事故肇事人自首情形紀錄表附
    卷可稽(見相字卷第57頁)，爰依刑法第62條前段規定，減輕
    其刑。
四、爰審酌被告駕車未能謹守交通規則，因此肇事，致被害人生
    命消殞，帶給家屬難以承受之傷痛，所為實屬不該。惟念
　　本案告訴人違規穿越道路與有過失，非可完全歸責被告。又
    被告並無前案紀錄，有臺灣高等法院被告前案紀錄表在卷可
    憑，素行尚佳(見本院卷第13頁)，且就本案犯行坦承不諱，
    並與告訴人及被害人家屬達成調解。衡以被告自陳其為高中
    畢業之智識程度、從事快遞物流工作、月薪約新台幣30,000
    至32,000元 、未婚、無子女、父母親均約50餘歲、有二個
    妹妹，一個已工作、一個仍在唸書，家庭經濟狀況勉持等一
    切情狀，量處如主文所示之刑及諭知如易科罰金之折算標準
    。
五、末查，被告未曾因故意犯罪受有期徒刑以上刑之宣告，僅因
    一時未注意，致罹刑典，犯後坦承犯行，且與告訴人及被害
    人家屬達成調解，業如上述，堪認經此偵審程序及科刑之教
    訓，當知所警惕而無再犯之虞，本院綜核上情，認為所宣告
    之刑以暫不執行為適當，爰依刑法第74條第1項第1款規定，
    併予宣告緩刑2 年，以啟自新。
據上論斷，應依刑事訴訟法第273 條之1 第1 項、第299 條第1
項前段、第310 條之2 、第454 條第2 項，判決如主文。
本案經檢察官 陳鋕銘 提起公訴，檢察官 陳于文 到庭執行職務
。
中　　華　　民　　國　　111 　年　　2 　　月　　18　　日
　　　　　　　　　刑事第三庭  法　官 蔡直青
以上正本證明與原本無異。
如不服本判決應於收受本判決後20日內向本院提出上訴書狀，並
應敘述具體理由。其未敘述上訴理由者，應於上訴期間屆滿後20
日內向本院補提理由書狀（均須按他造當事人之人數附繕本）「
切勿逕送上級法院」。 
　　　　　　　　　　　　　　  書記官 鄭瓊琳
中　　華　　民　　國　　111 　年　　2 　　月　　18　　日
附錄論罪科刑法條：
中華民國刑法第276條
因過失致人於死者，處5年以下有期徒刑、拘役或50萬元以下罰
金。
附件：
臺灣臺南地方檢察署檢察官起訴書　　
                                   110年度調偵字第2238號
　　被　　　告　孫靖　　男　31歲（民國00年0月00日生）
　　　　　　　　　　　　住○○市○○區○○街000巷00號
　　　　　　　　　　　　居臺南市○○區○○街00巷00號2樓
　　　　　　　　　　　　　之3
　　　　　　　　　　　　國民身分證統一編號：Z000000000號
以上被告因過失致死案件，已經偵查終結，認應該提起公訴，茲
將犯罪事實及證據並所犯法條分敘如下：
　　　　　　犯罪事實
一、孫靖於民國（下同）110年2月22日7時56分，駕騎車牌號碼0
    00─7793號重型機車，沿臺南市永康區復國一路由西向東行
    駛，至該路300號前，應注意車前狀況，隨時保持必要之安
    全措施，且當時並無不能注意之情形。適有歐華清在前行走
    ，孫靖疏未注意而撞及歐華清，使其跌倒受有骨盆骨折，經
    送醫治療後，因癒合不良併骨盆膿瘍及菌血症，續發敗血症
    和敗血性休克，延至同年4月10日11時30分不治死亡。
二、案經本檢察官據報相驗自動檢舉後再由死者之配偶羅玉花告
    訴偵辦。
　　　　　　 證據並所犯法條
一、證據清單：
編號 證據方法 待證事實 1 被告孫靖於警詢及偵查中之自白 被告坦承有於上開時、地，騎乘機車撞傷死者歐華清，終不治死亡。其駕駛行為確有過失之事實。 2 告訴人羅玉花指訴 證明被告於上開時、地，騎乘機車與死者發生車禍事故，致死者因而死亡之事實。 3 ⑴臺南市政府警察局永康分局道路交通事故現場圖、道路交通事故調查報告表㈠㈡各1 份 ⑵現場照片 ⑶路口監視器錄影及擷取照片 證明本件車禍事故被告機車、死者之行向、當時路況、車損情形。被告於上開時、地，騎機車撞及死者發生車禍事故，致死者因而受傷終不治死亡之事實。 4 死者歐華清高雄榮民總醫院診斷病歷 證明死者因本件車禍事故受有如犯罪事實欄所述傷害終至死亡之事實。 5 勘驗筆錄、檢驗筆錄、相驗屍體證明書、解剖報告，以及相驗及解剖照片 證明死者因本件車禍造成骨盆骨折，因癒合不良併骨盆膿瘍及菌血症，續發敗血症和敗血性休克死亡。 6 臺南市政府警察局道路交通事故肇事人自首情形紀錄表 證明被告有於肇事後，停留於現場，且主動向到場處理警員坦承為肇事人之事實。 
按，汽車行駛時，應注意車前狀況，隨時保持必要之安全措施，
道路交通規則第94條第3項訂有明文，被告騎乘機車，對此規則
應甚熟稔，且當時並無不能注意之情形，貿然，造成被害人倒地
受傷，雖被害人亦有之過失，亦不能解免被告之肇事責任，且被
害人因本件車禍受傷終至不治死亡，經解剖鑑定仍認為車禍受傷
與死者歐華清最後死亡，有相當因果關係，故認被告過失致死事
證明確，犯嫌堪以認定。
二、核被告所為係犯刑法第276條之過失致死罪嫌。
三、依刑事訴訟法第251條第1項提起公訴。
　此　致
臺灣臺南地方法院
中　　華　　民　　國　 110　　年　　11　　月　　3 　　日
　　　　　　　　　　　　　　　檢察官  陳  鋕  銘
本件正本證明與原本無異
中　　華　　民　　國　 110　　年　　11　　月　　12　　日
                              書記官  鍾  雲  雅 
附錄所犯法條全文 
中華民國刑法第276條
因過失致人於死者，處 5 年以下有期徒刑、拘役或 50 萬元以
下罰金。